# 房地产企业现金流量的列示,陈版!

提问人：呼叫帮助 时间：2010-02-03 17:51:44
房地产开发公司对外借款发生的利息资本化部分，在填制现金流量表附表时，将利息资本化金额放在财务费用一栏还是放在存货一栏？ 另外公司对外损赠，为什么要放在支付的其他与筹资活动有关的现金一栏？

回答人：chenyiwei
回复 楼主 呼叫帮助 的帖子个人意见：对于资本化利息的列报，因为在帐务处理上与财务费用无关，因此不建议放入“财务费用”项目。 如有可能，建议在填列“存货增减”项目时，剔除由资本化利息计入存货成本导致的存货增加数，因为这部分存货增加并非由经营活动所导致。相应地，对于由此引起的应付利息变动，也不作为经营性应付项目变动处理，即两边都不反映，因为资本化利息发生时既不影响损益也不影响经营性应收应付项目。 公司捐赠导致的现金流出，与筹资活动无关，建议作为支付其他与经营活动有关的现金处理。

回答人：chenyiwei
回复 藤椅 呼叫帮助 的帖子个人理解还应以会计准则规定为准。一方面财务报表表述的是“遵循企业会计准则的声明”，审计报告的意见也是表述为是否符合会计准则；另一方面，会计准则的规定更加合理。以前老准则时代好像确实这么规定过，但新准则下应当已经不再适用了。

提问人：lwll 时间：2013-01-23 08:51:45
回复 chenyiwei 的帖子
陈老师，若公司借款其利息均没有偿还，现在在填写现金流量表的附表时，是否也应该将存货中资本化部分扣减，同时将扣减的资本化部分再加回到财务费用一栏？

回答人：chenyiwei
请参考此帖子中的讨论：http://bbs.esnai.com/forum.php?mod=redirect&goto=findpost&ptid=4699215&pid=6668913。